最高法院刑事判決　　　　　　九十四年度台上字第一五七二號
　　上　訴　人　甲○○
　　　　　　　　　　　　（另案在台灣雲林第二監獄執行中）
上列上訴人因常業竊盜案件，不服台灣高等法院台中分院中華民
國九十三年十二月十四日第二審判決（九十三年度上訴字第一七
六四號，起訴案號：台灣南投地方法院檢察署九十三年度偵字第
一四一五號），提起上訴，本院判決如下：
    主  文
上訴駁回。
    理  由
按刑事訴訟法第三百七十七條規定，上訴於第三審法院，非以判
決違背法令為理由，不得為之。是提起第三審上訴，應以原判決
違背法令為理由，係屬法定要件。如果上訴理由狀並未依據卷內
訴訟資料，具體指摘原判決不適用何種法則或如何適用不當，或
所指摘原判決違法情事，顯與法律規定得為第三審上訴理由之違
法情形，不相適合時，均應認其上訴為違背法律上之程式，予以
駁回。本件上訴人甲○○上訴意旨略稱：上訴人雖有前科，但犯
下此案後深具悔意而主動向警方自首，並帶警起出贓物，足證上
訴人有改過之心，原判決諭知強制工作，並無必要。且上訴人因
九二一地震房屋全倒，父親年邁，妻子兒女均賴照顧，請依刑法
第五十七條從輕量刑，俾上訴人早日服刑完畢重新做人云云。
惟查原判決依憑上訴人不利於己之部分自白、被害人黃國輝、蘇
葉、瞿財鈞、李裕勳、郭光雄、郭慧莉、林文聰、陳文寬等人之
供述、告訴人陳嘉明之指訴，卷附之贓物認領保管單二紙、現場
照片十五張、新達利銀樓金飾買入登記表一份、上訴人所立之自
白書一紙，扣案之白手套一隻、一字型螺絲起子一支、螺絲起子
一支、手機一台、台灣高等法院被告全國前案紀錄表等證據，資
以認定上訴人有原判決事實欄所記載之犯罪事實，因而維持第一
審論處上訴人以犯竊盜罪為常業、累犯之罪，論處有期徒刑貳年
，並以上訴人有多次竊盜前科，以犯竊盜罪為常業，且於一個月
期間內先後犯八次竊盜犯行，其最後一次復係檢察官偵查中交保
在外後，再行竊盜，認自由刑已不足以根絕其惡性，為矯正其竊
盜惡習，以維護社會治安，認有施以保安處分之必要，並依竊盜
犯贓物犯保安處分條例第三條第一項第二款之規定，諭知上訴人
應於刑之執行前令入勞動場所強制工作三年，駁回上訴人在第二
審之上訴，已詳述其所憑之證據及理由。對於上訴人否認其係常
業竊盜犯之辯解，認不可採，亦在判決內詳予指駁並說明其理由
，又被害人李裕勳、郭光雄、林文聰關於渠等失竊金額之陳述，
雖與上訴人之自白不同，但應以上訴人之自白為可採；另事實欄
一之(八)部分，雖未據起訴，但與已起訴部分為實質上一罪關係，
為起訴效力所及，法院自得加以審理；均在判決內加以說明。原
判決所為論述，核與卷證資料相符，從形式上觀察，並無違背法
令之情形。按認事採證、證據之取捨及證據證明力之判斷，俱屬
事實審法院之職權，苟無違背證據法則，自不能指為違法。原判
決對於上訴人有本件犯行，已說明其依憑之證據及理由，對於上
訴人之辯解，認不可採，亦在判決內詳述其不予採納之理由，並
無上訴意旨所指違背法令之情形。上訴意旨所指各節，或為單純
事實之爭執，或不影響全部犯罪事實之認定而可認於原判決之主
旨有影響，或原審已加審酌屬原審得本於職權裁量之事項，已於
判決內詳述其認事採證及證據取捨、判斷之理由，為其職權之適
法行使，核與法律規定得為第三審上訴理由之違法情形不相適合
，應認其上訴違背法律上之程式，予以駁回。
據上論結，應依刑事訴訟法第三百九十五條前段，判決如主文。
中　　華　　民　　國　九十四　年　　三　　月　三十一　日
                      最高法院刑事第六庭
                          審判長法官  莊　登　照
                                法官  洪　明　輝
                                法官  黃　一　鑫
                                法官  魏　新　和
                                法官  林　秀　夫
      本件正本證明與原本無異
                                      書  記  官
中　　華　　民　　國　九十四　年　　四　　月　　七　　日
                                                      Ｋ
